【裁判字號】    99,審訴,1337
【裁判日期】    990603
【裁判案由】    毒品危害防制條例
【裁判全文】
臺灣高雄地方法院刑事判決            99年度審訴字第1337號
公  訴  人  臺灣高雄地方法院檢察署檢察官
被      告  甲○○
上列被告因毒品危害防制條例案件，經檢察官提起公訴（99年度
毒偵字第1725號），被告就被訴事實均為有罪之陳述，本院告知
被告簡式審判程序之旨，並聽取被告與公訴人之意見後，合議庭
裁定由受命法官獨任進行簡式審判程序，判決如下：
    主  文
甲○○施用第一級毒品，累犯，處有期徒刑玖月；又持有第一級
毒品，累犯，處有期徒刑參月，扣案之第一級毒品海洛因貳包（
驗前淨重分別為零點零捌零公克、零點零貳公克，驗餘淨重分
別為零點零柒零公克、零點零貳公克），均沒收銷燬之。應執
行有期徒刑拾月，扣案第一級毒品海洛因貳包（驗前淨重分別為
零點零捌零公克、零點零貳公克，驗餘淨重分別為零點零柒零
公克、零點零貳公克），均沒收銷燬之。
    事  實
一、甲○○前於民國94年間，因施用毒品案件，經本院以94年度
    毒聲字第1846號裁定送勒戒處所施以觀察、勒戒後，認有繼
    續施用毒品之傾向，復裁定令入戒治處所施以強制戒治，於
    95年7月5日釋放出所（執行完畢日為95年10月10日），由臺
    灣高雄地方法院檢察署檢察官以95年度戒毒偵字第289號為
    不起訴處分確定。又於97年間，因施用毒品案件，經本院以
    97年度審訴字第482號判處有期徒刑8月確定，於98年2月14
    日縮短刑期執行完畢。詎其猶不知悔改，另基於施用第一級
    毒品海洛因之犯意，於99年2月3日上午11時許，在其高雄縣
    大寮鄉○○路2之32號10樓住處房間內，以針筒注射之方式
    ，施用第一級毒品海洛因1次。又基於持有第一級毒品海洛
    因之犯意，於同年2月3日16時50分許，在高雄市○○區○○
    路與崇明街口，以新臺幣（下同）500元之價格，向姓名、
    年籍資料不詳綽號「大胖」之男子購入第一級毒品海洛因2
    包（驗前淨重分別為0.080公克、0.032公克；驗餘淨重分別
    為0.070公克、0.023公克）而持有之。嗣於同年2月3日17時
    許，在高雄市○鎮區○○路與草衙三路口，因形跡可疑為警
    攔查，並當場扣得上開第一級毒品海洛因2包，另徵得其同
    意採尿送驗，結果呈嗎啡、可待因陽性反應，而悉上情。
二、案經高雄市政府警察局小港分局移請臺灣高雄地方法院檢察
    署檢察官偵查起訴。
    理  由
一、按本件被告甲○○所犯均為死刑、無期徒刑、最輕本刑為3
    年以上有期徒刑或高等法院管轄第一審案件以外之罪，其於
    準備程序中就前揭被訴事實為有罪之陳述，經本院告知其簡
    式審判程序之旨，並聽取當事人之意見後，本院合議庭認無
    不得或不宜適用簡式審判程序之處，爰依刑事訴訟法第273
    條之1 第1 項規定，裁定本件由受命法官獨任進行簡式審判
    程序，合先敘明。
二、上揭犯罪事實，業據被告於偵查、本院審理中坦承不諱，復
    有第一級毒品海洛因2包扣案可憑，且被告於警詢時所採集
    之尿液經送驗後，結果呈嗎啡、可待因陽性反應，有毒品案
    嫌疑人尿液代碼與姓名對照表（代號：J-99038）、高雄市
    立凱旋醫院濫用藥物尿液檢驗報告各1份附卷可稽。另扣案
    之白色粉末2包，均確係第一級毒品海洛因（驗前淨重分別
    為0.080公克、0.032公克，驗餘淨重分別為0.070公克、0.0
    23公克），此有高雄市立凱旋醫院濫用藥物成品檢驗鑑定書
    1份在卷憑參，足認被告自白與事實相符，堪予採信。是以
    ，被告施用及持有第一級毒品之犯行堪以認定。再被告前因
    施用毒品案件，經本院以94年度毒聲字第1846號裁定送勒戒
    處所施以觀察、勒戒後，認有繼續施用毒品之傾向，復裁定
    令入戒治處所施以強制戒治，於95年7月5日釋放出所乙節，
    有臺灣高等法院被告前案紀錄表1份附卷可參。是以，被告
    於觀察、勒戒及強制戒治執行完畢釋放後，5年內再犯本件
    施用毒品犯行之事證明確，其犯行洵堪認定，應依法論科。
三、核被告所為，係犯毒品危害防制條例第10條第1 項之施用第
    一級毒品、第11條第1 項之持有第一級毒品罪。其施用前持
    有第一級毒品海洛因之低度行為，應為進而施用之高度行為
    所吸收，不另論罪。其所犯上開2 罪間，犯意各別，行為互
    殊，應予分論併罰。再被告有如事實欄所記載論罪科刑執行
    完畢之紀錄，此有臺灣高等法院被告前案紀錄表在卷可證，
    其於有期徒刑執行完畢後5 年內，故意再犯本件法定刑為有
    期徒刑以上之施用第一級毒品、持有第一級毒品罪，為累犯
    ，應依刑法第47條第1 項規定，加重其刑。爰審酌被告迭經
    觀察、勒戒、強制戒治及法院科刑判決後，仍未根除毒癮，
    顯見其意志不堅，惟念其犯後坦承犯行，態度良好，及其犯
    罪之動機、目的、手段、所生之損害等一切情狀，量處如主
    文所示之刑，以資懲儆。末按查獲之第一級毒品，不問屬於
    犯人與否，均沒收銷燬之，毒品危害防制條例第18條第1項
    前段定有明文。扣案之白色粉末2包，經鑑定結果確係第一
    級毒品海洛因，業如上述，而包裝袋與其上殘留之毒品，已
    難以分析剝離，自應與第一級毒品海洛因同視，應依上開規
    定宣告沒收銷燬之；至鑑驗耗損之毒品，既已滅失，無庸再
    宣告沒收銷燬，併此敘明。
據上論斷，應依刑事訴訟法第273 條之1 第1 項、第299 條第1
項前段，毒品危害防制條例第10條第1 項、第11條第1 項，第18
條第1 項前段，刑法第11條、第47條第1 項、第51條第5 款，判
決如主文。
本案經檢察官黃齡慧到庭執行職務
中    華    民    國    99    年    6    月    3    日
                  刑事第十庭    法  官  李代昌
以上正本證明與原本無異。
如不服本判決應於收受送達後10日內向本院提出上訴書狀，並應
敘述具體理由；如未敘述上訴理由者，應於上訴期間屆滿後20日
內向本院補提理由書（均須按他造當事人之人數附繕本）「切勿
逕送上級法院」。
中    華    民    國    99    年    6    月    3    日
                                書記官  黃振祐
附錄本判決論罪科刑適用法條：
毒品危害防制條例第10條
施用第一級毒品者，處 6 月以上 5 年以下有期徒刑。
施用第二級毒品者，處 3 年以下有期徒刑。
毒品危害防制條例第11條第1項
持有第一級毒品者，處 3 年以下有期徒刑、拘役或新臺幣 5 萬
元以下罰金。

司法院資訊處製作；財團法人民間司法改革基金會備份。
